Inventaris van het archief van de Koninklijke Landmacht: Generale Staf en daarbij gedeponeerde archieven, (1906) 1914-1940 (1941)
Nationaal Archief, Den Haag
- De archieven van de Generale Staf in vredes- en oorlogsorganisatie, 1914 - 1940, 3.
  - Het archief van de secretarie, 1914-1940, 3.2
    - Stukken van algemene aard, 3.2.1
      - Ingekomen en minuten van uitgaande stukken., 1914 - 1940; 33-1127, 1959-1973; 925 omslagen en 170 pakken
        - 1914, 33-163; 108 omslagen en 23 pakken
          - Regeling om bij dreigend oorlogsgevaar de artillerie magazijnen te Delft over te brengen binnen de stelling van Amsterdam, alsmede een verslag van de oprichting van het algemeen verdedigingspark., 70
            Oud nr.: CLXXIV/1
          - Het beschikbaar stellen van rijkswachters aan militaire autoriteiten bij mobilisatie., 71
            Oud nr.: CLXIII/2
          - Richtlijnen en aanwijzingen voor de afvoer van de burgerbevolking uit oorlogsgebieden., 72-73
            Oud CADnr.: 641-644, 241-243
            1915-1920, 1922, 1925-1926, 1928, 1935, 1939, opgelegd bij 1914.
            - Bestanddeel 1, 72
            - Bestanddeel 2, 73
          - Opvang, huisvesting en verdere begeleiding van Belgische vluchtelingen., 74
            Oud CADnr.: 293
            Oud nr.: CLXXXI/1
          - Internering van buitenlandse militairen., 75
            Oud CADnr.: 303
          - Voorstel om het Nederlandse Rode Kruis te belasten met het verstrekken van inlichtingen over en hulp aan krijgsgevangenen., 76
            Oud nr.: CLXI/5
          - Diverse aangelegenheden betreffende de stelling van Amsterdam., 77
            Oud CADnr.: 74
            Oud nr.: CLXIX/2
          - Diverse aangelegenheden betreffende de Nieuwe Hollandse Waterlinie., 78
            Oud CADnr.: 77
            Oud nr.: CLXIX/3
          - Diverse aangelegenheden betreffende de stelling Den Helder., 79
            Oud CADnr.: 94
            Oud nr.: CLXIX/4
          - Het in staat van verdediging brengen van de stelling van het Hollands Diep en Volkerak., 80
            Oud CADnr.: 121
            Oud nr.: CLXIX
          - Diverse aangelegenheden betreffende de stelling van de Monden der Maas en het Haringvliet., 81
            Oud CADnr.: 356
            Oud nr.: CLXIX/5
          - Diverse aangelegenheden betreffende de stelling van Naarden., 82
            Oud CADnr.: 550, 551
            Oud nr.: GG11/1863, 1902,7688
            1914-1916, 1918, opgelegd bij 1914.
          - Diverse aangelegenheden van zelfstandige forten en verdedigingswerken., 83
            Oud CADnr.: 569
            Oud nr.: CLXIX/8
          - Het in staat van verdediging brengen van linies en stellingen., 84
            Oud CADnr.: 1991
            Oud nr.: CLXIX/1
          - Te nemen maatregelen om te voorkomen dat bij een onverhoedse vijandelijke inval de in rijkskassen aanwezige gelden in vijandelijke handen vallen., 85
            Oud CADnr.: 2341
            Oud nr.: CLXXXVI/4
            1914, 1915, 1919, 1920 en 1925, opgelegd bij 1914.
          - Instructies voor de commandant van het veldleger betreffende samentrekking van het veldleger in Noord-Brabant., 86
            Oud CADnr.: 358
          - Het fotograferen van militaire objecten., 87
            Oud CADnr.: 184
            Oud nr.: CLXXXVI/5
          - Soldatencourant., 88
            Oud CADnr.: 233
          - Censuuraangelegenheden., 89
            Oud CADnr.: 234
            Oud nr.: CLXXXIV/3
          - Persaangelegenheden., 90
            Oud CADnr.: 343
            Oud nr.: CLXXXII/2
          - Posterijen, telefonie en telegrafie., 91
            Oud CADnr.: 1232
            Oud nr.: CLXXXIV/2
          - Telegraaf en telefoondienst in oorlogstijd buiten de stellingen., 92
            Oud CADnr.: 2241
            Oud nr.: CLXIII/1
          - (Vermoedelijke) spionage en maatregelen ter bestrijding/verhindering van spionage., 93
            Oud CADnr.: 2187
            Oud nr.: CLXXVIII5/
          - Inlichtingen over de organisatie en sterkte van buitenlandse legers en marine alsmede overzichten van de belangrijkste militaire en maritieme operaties van de oorlogvoerende mogendheden., 94
            Oud CADnr.: 2020
            Oud nr.: CLXXVIII/6,7; CLXXXVI/8
          - Afkondiging en uitvoering van de staat van oorlog en beleg., 95
            Oud CADnr.: 149
            Oud nr.: CLXXVIII/2
          - Gezagsverhoudingen binnen het militair gezag., 96
            Oud CADnr.: 182
            Oud nr.: CLXXVIII/1
          - Uitoefening van het militair gezag in de provincie Overijssel., 97
            Oud CADnr.: 1125
            Oud nr.: CLXXVIII/4
          - Dagboek van 3 augustus 1914 t/m 31 december 1914 omtrent de uitoefening van het militair gezag te Neuzen, Hoek en Zaanslag., 98
            Oud nr.: CCXCIX/10
          - Aanbieding, beproeving, aanschaf, productie, indeling en gebruik van mitrailleurs, geweer- en pistoolmitrailleurs en munitie., 99-103
            Oud CADnr.: 368, 1608, 1728-1738, 1740-1757, 1787, 1788, 2127, 2150, 2151, 2250, 2262, 2263, 2298, 2299, 2500, 2501, 2503-2508, 2510, 2790, 2847, 2857, 2858
            Oud nr.: GG39/1548; GG197/749, 1367; GG198/3189
            1914-1919, 1921-1940, opgelegd bij 1914.
            - Bestanddeel 1, 99
            - Bestanddeel 2, 100
            - Bestanddeel 3, 101
            - Bestanddeel 4, 102
            - Bestanddeel 5, 103
          - Beproeving van stalen schilden., 104
            Oud CADnr.: 1712
            Oud nr.: CLXXI/4
          - Beproeving, productie, aanschaf, gebruik en opslag van munitie., 105
            Oud CADnr.: 1773
            Oud nr.: CLXXIV/4
          - 1914-1918, opgelegd bij 1914., 106
            Oud CADnr.: 2009, 2010
            Oud nr.: Verstrekking en uitrusting van de troepen met handvuur en blanke wapens.
          - Madsengeweren., 107
            Oud CADnr.: 1720
            Oud nr.: CLXXI/3
          - Inspecties naar de staat van onderhoud van (automatische) draagbare wapens., 108
            Oud CADnr.: 1725
            1914-1916, 1925, opgelegd bij 1914.
          - Opzenden wapens en materieel., 109
            Oud nr.: CLXXIV/2
          - Inlevering van vuurwapens door de burgerbevolking., 110
            Oud CADnr.: 2028
            Oud nr.: CLXXVIII/3
          - Productie van handgranaten bij de Artillerie-Inrichtingen., 111
            Oud CADnr.: 1758
            Oud nr.: CLXXI/6
            1914-1917, opgelegd bij 1914.
          - Aanbiedingen, beproeving, aan schaffing en aanmaak van materieel., 112
            Oud CADnr.: 1701
            Oud nr.: CLXX/4, CLXXIV/3
          - Onderzoek naar het beheer van het materiaal in gebruik bij de krijgsmacht en aanbevelingen voor verbeteringen hierin., 113
            Oud CADnr.: 1719
          - Materieel in gebruik bij de infanterie., 114
            Oud CADnr.: 1663
            Oud nr.: CLXXI/1
          - Materieel voor de artillerie., 115
            Oud CADnr.: 2193
            Oud nr.: CLXXI/2
            1914-1915, opgelegd bij 1914.
          - Tractie voor artilleriegeschut in de vorm van artillerietrekkers (de zogenaamde "Caterpillars")., 116
            Oud CADnr.: 2194
            Oud nr.: CLXXI/8
            1914-1926, opgelegd bij 1914.
          - Motorvoertuigen., 117
            Oud CADnr.: 2297
            Oud nr.: CLXXI/7
          - Aankoop van vliegtuigbommen., 118
            Oud CADnr.: 2583
            Oud nr.: GG151a/8513
          - Opleiding, verzorging en gebruik van honden., 119
            Oud CADnr.: 1698
          - Aankoop, fokken, registratie, verzorging, gebruik en stalling van paarden., 120
            Oud CADnr.: 1694
            Oud nr.: CLXXX/1
          - Spring en ontstekingsmaterialen ten behoeve van de genie., 121
            Oud CADnr.: 1637
            Oud nr.: CLXXI/5
          - Verkeer en vervoer., 122
            Oud CADnr.: 2318
            Oud nr.: CLXXXIV/1
          - De toestand van badinrichtingen voor het personeel, gebruiksfrequentie en mogelijk aan te brengen verbeteringen., 123
            Oud CADnr.: 2273
          - Uitvindingen gedaan door militairen of burgers ter verhoging van de weerbaarheid van land, zee, of luchtmacht., 124
            Oud CADnr.: 1812
            Oud nr.: CLXXXVI/3
          - De verdediging van de provincie Zeeland., 125
            Oud CADnr.: 350
            Oud nr.: CLXIX/7
          - Het inrichten van bruggehoofden bij rivieren ter dekking van een eventuele terugtrekking van het leger achter de grote rivieren., 126
            Oud CADnr.: 118
            Oud nr.: GG10/8704, 256, 1005, 2445, 2508, 6139, 6149, 926, 1128, 2230
            1915-1917, opgelegd bij 1914.
          - Opkomst van en de inname van hun posities door de kust en grenswachten., 127
            Oud CADnr.: 298
            Oud nr.: CLXXVII/1
          - Opkomst landweer en verhoging van de sterkte van Landweerbataljons., 128
            Oud CADnr.: 1152
            Oud nr.: CLXX/6
          - Legering en inkwartiering., 129
            Oud CADnr.: 1572
            Oud nr.: CLXXV/1
          - Opstellingen, groeperingen en dislocaties van leger en vloot., 130
            Oud CADnr.: 1995
          - Dislocatie van de Koninklijke Marechaussee., 131
            Oud CADnr.: 2003
          - Intendance-aangelegenheden., 132
            Oud CADnr.: 1293
            Oud nr.: CLXX/2
          - Circulaires van de Opperbevelhebber van Land en Zeemacht., 133
            Oud CADnr.: 1992
            Oud nr.: CLXXIII/13
          - Kaarten en gedrukte voorschriften en richtlijnen., 134
            Oud CADnr.: 2029
            Oud nr.: CLXXVI/2
          - Opkomst en inlijving van lichtingen bij de militie., 135
            Oud CADnr.: 2266
            Oud nr.: CLXX/5
          - Militaire luchtvaart., 136
            Oud CADnr.: 2601
            Oud nr.: CLXXVI/1
          - Oproeping van dienstplichtigen bij de vrijwillige landstorm., 137
            Oud CADnr.: 1164
          - Oproeping van dienstplichtigen bij de vrijwillige landstorm., 138
            Oud CADnr.: 1165
            1914-1915, 1917-1920, opgelegd bij 1914.
          - Organisatie van de militair geneeskundige dienst., 139
            Oud CADnr.: 1245
            Oud nr.: CLXX/1
          - Organisatie van de autotrein., 140
            Oud CADnr.: 2324
            Oud nr.: LXIII/3
          - Organisatie van onderdelen van de infanterie., 141
          - Vorming van cavaleriebrigades en reserve batterijen., 142
          - Oprichting van een eskadron wielrijders., 143
          - Dienst bij het algemeen Hoofdkwartier., 144
            Oud CADnr.: 1819
            Oud nr.: CLXXXVI/2
          - Opleiding, (over)plaatsing en detachering van (onder)officieren., 145
          - Personeel en personeelszaken algemeen., 146
            Oud CADnr.: 1586
            Oud nr.: CLXXXIII/1
          - Handhaving van de krijgstucht., 147
            Oud CADnr.: 1600
            Oud nr.: CLXXXIII/2
          - Ontwikkeling, ontspanning en sport ten behoeve van de gemobiliseerde krijgsmacht., 148
            Oud CADnr.: 1602
          - Protestantse en rooms katholieke geestelijke verzorging., 149
            Oud CADnr.: 1277
            Oud nr.: CLXXXIII/5
          - Onderscheidingstekens voor generaals., 150
            Oud CADnr.: 1714
            Oud nr.: CLXX/3
          - Tactische verkenningsreis., 151
            Oud nr.: CLXII/4
          - Voorbereiding, uitvoering en verslaglegging van oefeningen., 152
            Oud CADnr.: 1524
            Oud nr.: CLXXVI/3
          - CLXIII/3-9Voorbereiding, uitvoering en verslaglegging van oefeningen., 153
            1913-1914, opgelegd bij 1914.
          - Voorstellen en begrotingen met betrekking tot oefeningen., 154
            Oud nr.: CLXI/7
          - Oefeningen van de Landweer., 155
            Oud nr.: CLXI/8
          - Cursussen voor de brigadecommandanten van de infanterie bij de oefeningsafdeling., 156
            Oud nr.: CLXI/9
          - Verslagen van oefeningen., 157
          - Uitoefening van de jacht, jachtvergunningen (wapenbezit) en de controle daarop., 158
            Oud CADnr.: 646
            Oud nr.: CLXXX/2
          - Het verlenen van militaire bijstand bij handhaving van de openbare orde., 159
            Oud CADnr.: 192
            Oud nr.: CLXXXVI/6
          - Schadevergoedingen., 160
            Oud CADnr.: 224
            Oud nr.: CLIXX/2
          - Het algemeen strategisch beleid., 161
            Oud CADnr.: 1975, 1976
            Oud nr.: CLXVII/2
          - Aangelegenheden met betrekking tot het Koninklijk Huis., 162
            Oud CADnr.: 1910
            Oud nr.: CLXXXVI/8
          - Economische aangelegenheden., 163
            Oud CADnr.: 2201
            Oud nr.: CLXXXVI/7
        - 1915, 164-347; 140 omslagen en 44 pakken
          - Behandeling van het archief van opgeheven onderdelen., 164
            Oud nr.: CCXXIV
            1915-1918, opgelegd bij 1915.
          - Dienstcorrespondentie veldleger bij afwezigheid Commandant Veldleger., 165
          - Legering, inkwartiering en de financiering hiervan., 166
            Oud CADnr.: 1573-1574
          - Regelingen en voorschriften met betrekking tot uitvoerverboden ten aanzien van materialen en producten., 167
            Oud CADnr.: 315
          - In, uit, en doorvoer van materialen en producten., 168-169
            Oud CADnr.: 319-320
            Oud nr.: CCXXI/CCXXII
            - Bestanddeel 1, 168
            - Bestanddeel 2, 169
          - Beloning en toelagen voor de grens en kustwachten., 170
            Oud CADnr.: 301
          - Internering buitenlandse militairen., 171
            Oud CADnr.: 304
            Oud nr.: CCXIV
          - Opvang, huisvesting en verdere begeleiding van Belgische vluchtelingen., 172
            Oud CADnr.: 387
            Oud nr.: CCXII
          - Het vertrek van Belgische vluchtelingen naar Engeland., 173
            Oud CADnr.: 296
          - Uitzetting van ongewenste personen uit gebieden in staat van oorlog en beleg., 174
            Oud CADnr.: 186
          - Buitenlandse militairen met verlof in Nederland., 175
            Oud CADnr.: 292
          - Neutraliteitsschendingen van het luchtruim door buitenlandse vliegtuigen., 176
            Oud CADnr.: 262
          - Grensincidenten en neutraliteitsschending., 177
            Oud CADnr.: 247
            Oud nr.: CCXVI
          - Schending van de neutraliteit., 178
            Oud CADnr.: 248-249
          - Smokkel en de bestrijding daarvan., 179-180
            Oud CADnr.: 205-206
            Oud nr.: CCXI
            - Bestanddeel 1, 179
            - Bestanddeel 2, 180
          - Verslag van de mobilisatie van de etappe inspectie., 181
            Oud CADnr.: 665
          - Overzicht van de vorming van nieuwe onderdelen en kadervorming bij de bereden artillerie., 182
          - De aankoop, het fokken, de registratie, de verzorging, het gebruik, de stalling en de vordering van paarden., 183
            Oud CADnr.: 1695, 2277
          - De invoering van een nieuw paardenhoofdstel., 184
            Oud CADnr.: 2303
            Oud nr.: CCXXIII
          - Het beslaan van paardenhoeven., 185
            Oud nr.: CXCVI
            1914-1916, opgelegd bij 1915.
          - De opleiding, verzorging, vordering en het gebruik van mitrailleur-, trek-, Rode Kruis- en speurhonden., 186
            Oud CADnr.: 1698, 2261
            Oud nr.: CCXXI, CLXXIII
          - Militaire bijstand bij de bestrijding van mond- en klauwzeer., 187
            Oud CADnr.: 191
            Oud nr.: CXCIII
          - De bewapening van de cavalerie., 188
          - Bruggen over de Maas bij Woudrichem en over de Waal bij Zaltbommel., 189
            Oud nr.: CXCIX/3
            1915-1916, opgelegd bij 1915.
          - Censuur., 190
            Oud CADnr.: 235
            Oud nr.: CCXVIII
          - Linies en stellingen., 191
            Oud CADnr.: 2271
            Oud nr.: CXC
          - Stelling van Amsterdam., 192
          - Stelling Nieuwe Hollandse waterlinie., 193
          - Stelling Monden der Maas en 't Haringvliet., 194
          - Stelling van 't Hollands Diep en 't Volkerak., 195
          - Stelling Den Helder., 196
          - Stelling voor Naarden., 197
            Oud nr.: GG 11
          - Gevechtswaarde van de troepen., 198
            Oud CADnr.: sectie III, inv. nr 104
            Oud nr.: GG 9
          - Het kustwachtdetachement op Rottummeroog., 199
          - Schadeloosstelling voor de legering van troepen, vacatiegelden, reis- en verblijfkosten, kwartieringsgelden., 200
            Oud CADnr.: 225
            Oud nr.: CCXVII
          - Voorschriften en wijzigingen hierin., 201
            Oud CADnr.: 2031
            Oud nr.: CCIII
          - Ingekomen bekendmakingen, verordeningen, besluiten en voorschriften., 202-203
            Oud CADnr.: 160-161
            - Bestanddeel 1, 202
            - Bestanddeel 2, 203
          - Verordeningen van het militair gezag commandant veldleger., 204
            Oud CADnr.: 1147
            Oud nr.: CCC
          - Verordeningen uitgegeven door het militair gezag stelling van het Hollands Diep en Volkerak., 205
            Oud CADnr.: 171
            Oud nr.: CCXCIX
          - Verordeningen uitgegeven door het militair gezag in de provincies Groningen, Friesland en Drenthe., 206
            Oud CADnr.: 168
            1915-1919, opgelegd bij 1915.
          - Verordeningen in verband met het houden van kermissen., 207
            Oud CADnr.: 166
          - Verordeningen uitgegeven door het militair gezag binnen het gebied van de territoriaal bevelhebber Holland., 208
            Oud CADnr.: 17
          - Verordeningen uitgegeven door de commandant fort bij Pannerden., 209
            Oud CADnr.: 176
          - Verordeningen uitgegeven door het militair gezag binnen de stelling van Den Helder., 210
            Oud CADnr.: 177
          - Buiten werking stellen van de Hinderwet., 211
            Oud CADnr.: 152
          - Buiten werking stellen van de Arbeidswet., 212
            Oud CADnr.: 155
          - Trekhondenwet 1910., 213
            Oud CADnr.: 154
          - Wijzigingen in de Inkwartieringswet en Trekhondenwet 1910., 214
            Oud CADnr.: 639
          - Staat van oorlog en beleg., 215
          - Openbare vergaderingen onder de staat van beleg., 216
            Oud CADnr.: 165
          - Soldatencourant., 217
          - Voorbereiding van de vordering van vrachtauto's en autobussen., 218
            Oud CADnr.: 222
            Oud nr.: LXIII
          - Zelfstandige forten en verdedigingswerken., 219
          - De territoriale verdedigingsvoorbereiding van de provincies Overijssel en Gelderland., 220
            Oud CADnr.: 469
            Oud nr.: CCCXXV
          - Toestemming militair gezag tot het houden van politieke vergaderingen., 221
          - De verdediging van Zeeland., 222
            Oud CADnr.: 350-351, 357, 358
            Oud nr.: GG6
          - De verdediging van Zeeland., 223
            Het betreft hier stukken die niet zijn opgelegd bij 1915, nr. 10557.
          - Wijziging in het beheer en de verantwoording van artilleriemateriaal., 224
            Oud CADnr.: 1017
            Oud nr.: CXCIV
          - Zuidwaterlinie in Noord-Brabant; schutsluis St Andries., 225
            Oud CADnr.: 553
            Oud nr.: GG 10
          - Instructies en voorbereidingen voor versperringen van rivieren en zeegaten., 226
            Oud CADnr.: 461
            Oud nr.: CXCIX
          - Vragen inzake werking van het dienstvak der Militaire Intendance., 227
          - Inzake publikatie van artikelen in de pers., 228
            Oud CADnr.: 344
          - Houwitserspoortrein., 229
            Oud CADnr.: 597
            Oud nr.: GG 55
            1916-1917, opgelegd bij 1915.
          - Uitoefening van de jacht, jachtvergunningen (wapenbezit) en de controle daarop., 230
          - Mobilisatieverslagen van het Hoofdkwartier Veldleger., 231
            Oud CADnr.: 654
          - Mobilisatieverslagen van de commandant IIe Divisie, territoriaal bevelhebber in Overijssel., 232
            Oud CADnr.: 657
            Oud nr.: CCCXXIII
          - Mobilisatieverslagen van de commandant Ie Divisie., 233
            Oud CADnr.: 656
          - Mobilisatierapporten van diverse inspecteurs., 234
            Oud CADnr.: 661, 664, 666, 960, 1229
            Oud nr.: CCCXXIV
          - Mobilisatieverslag van de commandant van het bruggendepot., 235
            Oud CADnr.: 676
          - Mobilisatieverslag van de territoriaal bevelhebber Friesland., 236
          - Mobilisatieverslagen van stelling- en groepscommando's en fortcommandanten van de Nieuwe Hollandse Waterlinie., 237
          - Mobilisatieverslagen van onderdelen van de stelling van de Monden der Maas en van het Haringvliet., 238
            Oud CADnr.: 691
          - Mobilisatieverslagen van onderdelen van de stelling van 't Hollands Diep en het Volkerak., 239
            Oud CADnr.: 692
          - Mobilisatieverslag territoriaal bevelhebber in Holland., 240
          - Mobilisatieverslag van de commandant IIIe Divisie., 241
            Oud CADnr.: 1134
          - Mobilisatieverslag van de Spoorwegafdeling van het algemeen Hoofdkwartier., 242
          - Mobilisatieverslag van de commandant IVe Divisie., 243
            Oud CADnr.: 1135
          - Verslag van de afdeling Intendance van het algemeen Hoofdkwartier en de Intendanten bij het Veldleger., 244
            Oud CADnr.: 670
            1916, opgelegd bij 1915.
          - Rapport van ervaringen Nederlandse leger sinds begin mobilisatie, die Nederlands-Indische leger ten goede zou kunnen komen., 245
            Oud CADnr.: 689, 1129
            Oud nr.: CCXX
            1915-1916, 1919, opgelegd bij 1915.
          - Dagboek omtrent uitoefening militair gezag te Neuzen, Hoek en Zaamslag., 246
            Oud CADnr.: 645
          - Oprichting depotafdeling autotreindienst., 247
          - Totale sterkte van de strijdkrachten., 248
          - Het invullen van de sterktestaten., 249
          - Organisatie, sterkte en uitrusting van de bereden artillerie., 250
            Oud CADnr.: 914
          - Organisatie, sterkte en uitrusting Regiment Veldartillerie., 251
            Oud CADnr.: 909, 915, 956, 971, 1009, 1075, 1081, 1086, 1107, 1728, 1778, 1779, 1782
            Oud nr.: GG47
            1916-1923, 1940, opgelegd bij 1915.
          - Organisatie van de staf van de houwitser-afdeling., 252
            Oud CADnr.: 1151
          - Dienst bij en organisatie en samenstelling van het algemeen Hoofdkwartier., 253
          - Mobilisatie en organisatie van het algemeen Hoofdkwartier., 254
            Oud CADnr.: 2227
          - Oprichting en organisatie van een wielrijders-depot., 255
            Oud CADnr.: 1604
            1915, 1917-1918, opgelegd bij 1915.
          - Samenstelling van de infanterie-munitietrein., 256
            Oud CADnr.: 2264
            Oud nr.: CCL
          - De vorming en organisatie van reserve regimenten., 257
            Oud CADnr.: 1206
          - Organisatie van diverse legeronderdelen., 258
            Oud nr.: CLXXXVII
            Niet opgelegd bij een bepaald nummer.
          - Vorming van reserve bataljons, 15 februari 1915 - 13 maart 1915., 259
            Oud CADnr.: 1203
          - Benaming depot-bataljons., 260
          - 100-jarig bestaan V Infanterie brigade., 261
          - Genealogie van het 2e Regiment Huzaren., 262
          - De mobilisatie van onderdelen binnen de stelling van Amsterdam., 263
            Oud CADnr.: 694
          - Mobilisatie fort Bovensluis., 264
            Oud CADnr.: 695
          - Mobilisatie fort Prins Frederik (met voorwerken)., 265
            Oud CADnr.: 696
          - Mobilisatie forten bij Neuzen en Ellewoutsdijk., 266
            Oud CADnr.: 698
          - Mobilisatie fort bij Westervoort., 267